# 企业工会经费余额如何处理

提问人：如鲸向海 时间：2017-08-23 08:38:20
请教，企业应付职工薪酬-工会经费余额 7 万多，管理费用工会经费余额 4 万多，要如何处理

回答人：chenyiwei
首先请确保该“应付职工薪酬-工会经费”的计提符合规定。在此前提下，将该余额按照当地工会经费缴纳的规定拨缴给工会或者负责代收的地税机关。